【裁判字號】    95,交抗,150
【裁判日期】    950315
【裁判案由】    違反道路交通管理處罰條例
【裁判全文】
臺灣高等法院交通事件裁定             95年度交抗字第150號
    抗告人即
    受處分人  甲○○○股份有限公司
    代 表 人  乙○○
    代 理 人  劉恒宏
上列抗告人因違反道路交通管理處罰條例事件，不服臺灣臺北地
方法院中華民國95年1月27日裁定（94年度交聲更字第1328號）
，提起抗告，本院裁定如下：
    主  文
抗告駁回。
    理  由
一、原裁定意旨略以：本件抗告人即受處分人所有車牌號碼DG-5
    699號自用小客車，於民國（下同）94年10月3日20時36分許
    ，經劉恒宏駕駛在臺北市○○路路段由南往北行駛，行經與
    昌吉街交叉路口時，明知該處有燈光號誌管制，且承德路當
    時行車方向之管制號誌為禁止車輛通行之紅燈號誌，竟不遵
    守該燈光號誌之管制而仍闖越紅燈行駛，經自動偵測照相機
    攝得違規行為影像後，由台北市警察局大同分局交通分隊員
    警郭文郁採證後，對車輛所有人即抗告人逕行掣單舉發，抗
    告人於應到案日期前申訴，原處分機關函請舉發機關調查結
    果，仍認抗告人有上開闖越紅燈之違規行為，乃依道路交通
    管理處罰條例第53條（臺北市交通事件裁決所舉發違反道路
    交通管理事件裁決書上贅載第1項）、違反道路交通管理事
    件統一裁罰標準表規定，裁處抗告人罰鍰2700元。原審認原
    處分機關之裁處並無違誤而駁回抗告人之異議等語。
二、抗告意旨略以：證人郭文郁於原審證稱該路口（承德、昌吉
    街口）係感應線圈及自動照相機本身之輻射範圍，二者相互
    配合，最後出現在採證機器上，此錯誤說法為原裁定所引用
    而駁回抗告人之異議，經抗告人向台北市交通大隊執法組楊
    雷警官及告發單位（大同交通分隊違規測速照相機承辦人柯
    樹雄警官）詢問該路口自動照相機確定使用感線圈方式照相
    採證，並無證人所述係感應線圈及自動照相機本身之輻射範
    圍二者相互配合之取締情況，足證抗告人並無違規闖紅燈之
    事實，為此提起抗告云云。
三、按汽車駕駛人，行經有燈光號誌管制之交岔路口闖紅燈者，
    處新臺幣1800元以上5400元以下罰鍰；汽車駕駛人有道路交
    通管理處罰條例第53條情形者，除依原條款處罰鍰外，並予
    記點3點，道路交通管理處罰條例第53條、第63條第1項第3
    款分別定有明文。次按汽車駕駛人之違規行為經以科學儀器
    取得違規證據資料，當場不能或不宜攔截掣單舉發者，得對
    汽車所有人逕行舉發之；逕行舉發違反道路交通管理事件，
    經汽車所有人依通知單之應到案日期前到案，並告知違規駕
    駛人姓名、身分證統一編號及住址者，處罰機關應即另行通
    知違規駕駛人到案依法處理；逾應到案日期或雖於期限內申
    訴，惟未告知實際駕駛人，處罰機關應依道路交通管理處罰
    條例第85條第3項規定處罰該汽車所有人，道路交通管理處
    罰條例第7之2條及違反道路交通管理事件統一裁罰基準及處
    理細則第24條分別定有明文。
四、經查：
（一）本件舉發違反道路交通管理事件通知單屬於依據照片採證
      逕行舉發之性質，未載明駕駛人姓名，經代理人劉恒宏於
      原審調查時，表示當時車輛係由其所駕駛無誤（原審95年
      1月17日訊問筆錄參照），惟駕駛人即抗告人之代理人劉
      恒宏依通知在應到案日期前到案，但未告知駕駛人姓名、
      身分證統一編號及住址，致處罰機關無法另行通知違規駕
      駛人到案依法處理，揆諸前開說明，處罰機關應處罰該汽
      車所有人甲○○○股份有限公司，先予敘明。
（二）抗告人之代理人劉恒宏於原審調查時坦承駕駛上揭自用小
      客車於前開時、地行駛於該路段並有紅燈逾越停止線之事
      實，惟矢口否認有違規闖越紅燈行為，辯稱：前二張照片
      都不是照伊的車，第三張照片才是照到伊的車，但是當時
      伊已經緊急煞車停在斑馬線上，伊是一看到紅燈的時候緊
      急煞車，最後停在斑馬線上云云。惟核閱本件採證照片三
      幀，第二幀照片中DG-5699號車已跨越停止線，第三幀照
      片中DG-5699號車已進入交岔路口並佔用行人穿越道線，
      此時該車後方之第三煞車燈雖有亮起，然該車之時速仍有
      每小時28公里，顯見該車仍在行進中，是抗告人辯稱其一
      看到紅燈就緊急煞車，最後停在斑馬線上云云，顯不可採
      。
（三）證人即舉發員警郭文郁於原審95年1月17日調查時，以具
      結擔保其供述之真實性，亦證稱：「第一張照的確實是第
      一車道的車子沒有錯，第二張也是第一車道的車輛，第三
      張就是第二車道的車子，也就是抗告人的車子，通常我們
      都是附兩張照片，我會附三張照片的原因就是要證明抗告
      人的車子仍然在進行中，由第三張照片可以看出他以每小
      時28公里的速度進行，不是煞車，第三張的照片可以看出
      機器是感應到第二車道車輛（即抗告人的車），如果抗告
      人已經煞車停止，因為感應線圈是三角形的幅度，機器可
      以感應到停止，第三張照片有時速28公里的顯示，表示車
      子還在動。」及「通常走到路口速度要慢，從看到黃燈到
      紅燈，還有一段時間，如果抗告人車速有慢下來，不可能
      超過停止線，還以時速28公里的速度前進。感應的線圈除
      了埋在地上的線圈，還有照相機本身的輻射範圍，兩個互
      相配合，最後出現在採證機器上。」（原審95年1月17日
      筆錄參照）。按證人郭文郁乃為原處分機關所認定抗告人
      有前開違規行為之原證人，其到庭並在原審法官面前以言
      詞供述抗告人有前開違規事實，且於本件卷存證據資料內
      並無任何積極證據足以證明證人上開供述係屬虛偽，亦無
      有足以令人顯信證人其供述為不可採之品性證據或前科證
      據存在，本院自不得僅以證人為本件開單告發受處分人之
      員警而全盤抹煞其所具有之原證人資格，且交通警察掣單
      舉發違反道路交通管理處罰條例所列之違規事實，本質上
      為行政處分，係公務員基於職務上之權力，依法就特定之
      具體事件所為之具公法上效果之單方面行政行為，基於公
      務員為公法上行為具有公信力之原則，該行政行為當可被
      推定為真正，其據以依法處分之事實認定亦為正確無誤。
（四）抗告人雖辯稱該路口自動照相機僅有使用感應線圈方式照
      相採證，並無證人所述係感應線圈及自動照相機本身之輻
      射範圍二者相互配合之取締情況云云，惟不論該路口自動
      照相機之採證方式為何，第三幀採證照片顯示抗告人所有
      之車輛係以時速28公里之速度進入交岔路口並佔用行人穿
      越道線，顯見該車仍在行進中，業如前述，是抗告人所有
      車輛既於有燈光號誌管制之交岔路口紅燈亮起時未停於禁
      制標線之停止線後方，猶繼續向前行駛跨越停止線，依上
      開說明，業屬闖紅燈之行為，本件事證明確，抗告人確有
      前開違規行為堪予認定。
五、綜上所述，原審以抗告人所有車輛確有在前述時、地經人駕
    駛行經有燈光號誌管制之交岔路口闖紅燈之違規行為，認原
    處分機關依前揭道路交通管理處罰條例第53條、違反道路交
    通管理事件統一裁罰基準及處理細則第44條第1項及前揭標
    準表之規定，裁處受處分人罰鍰2700元，並無不當，而駁回
    抗告人異議之聲明，另敘明原處分機關移送書上意見欄內雖
    記載「‧‧‧惟本所裁決書漏植同條例第63條第1項規定，
    記違規點數4點。」等語，然抗告人為一法人，僅為前開車
    輛所有人，並非本件實際汽車駕駛人，自無依道路交通管理
    處罰條例第63條第1項第3款之規定記違規點數可言；惟原處
    分機關作成本件裁決書時，實際上僅裁處抗告人2700元罰鍰
    ，並未如移送書所載有依同條例第63條第1項第1款規定記受
    處分人違規點數3點，是原審自無庸諭知撤銷原處分。經核
    並無不合，本件抗告為無理由，應予駁回。
據上論斷，應依道路交通案件處理辦法第26條，刑事訴訟法第
412條，裁定如主文。
中    華    民    國    95    年    3     月    15    日
                  交通法庭審判長法  官  鄭文肅
                                法  官  江國華
                                法  官  楊炳禎
以上正本證明與原本無異。
不得再抗告。
                                書記官  廖素花
中    華    民    國    95    年    3     月    16    日


司法院資訊處製作；財團法人民間司法改革基金會備份。
